【裁判字號】    89,交抗,482
【裁判日期】    890630
【裁判案由】    聲明異議
【裁判全文】
臺灣高等法院臺中分院交通事件裁定                八十九年度交抗字第四八二號
    抗告人即
    受處分人  甲○○
右抗告人因違反道路交通管理處罰條例案件，不服臺灣苗栗地方法院中華民國八十九
年五月二十六日所為之裁定（民國八十九年度交聲字第一一號），提起抗告，本院裁
定如左：
    主    文
抗告駁回。
    理    由
一、本案經本院審理結果，認原裁定法院以抗告人即受處分人（以下簡稱抗告人）甲
    ○○違反道路交通管理處罰條例之事證明確，因認抗告人之異議為無理由而為駁
    回之裁定，並無不合，應予維持，茲引用原裁定法院之裁定所記載之證據及理由
    （如附件）。
二、抗告意旨雖以：抗告人並未違規行駛，而係另有一同為白色之槽桶聯結車行駛內
    線，且抗告人並未簽收罰單，日後亦未接到監理單位任何通知，遽遭不白之屈，
    爰依法提起抗告云云。惟本院斟酌原裁定法院已傳訊證人即警員蔣志行、余正鳳
    到庭陳明取締之經過，而臺灣省公路局苗栗監理站亦於八十九年二月十八日送達
  裁決書予抗告人收受，有該站送達證影本存卷可稽等情，因認原裁定法院以抗告
    人違反道路交通管理處罰條例之事證明確，並認抗告人之異議為無理由而為駁回
    之裁定，並無不合，抗告人抗告意旨猶執前詞恣意指摘原裁定不當，為無理由，
    應予駁回。
三、據上論斷，應依刑事訴訟法第四百十二條裁定如主文。
中      華      民      國    八十九     年      六       月    三十    日
                                  臺灣高等法院臺中分院交通法庭
                                      審判長法  官  林  照  明
                                            法  官  蕭  廣  政
                                            法  官  李  寶  堂
右正本證明與原本無異。
不得再抗告。
                                            書記官  蕭  玉  真
中      華      民      國    八十九     年      七       月     二     日
附件：
臺灣苗栗地方法院交通事件裁定                    八十九年度交聲字第一一號
    移送機關  交通部公路局新竹區監理所苗栗監理站
    受處分人  甲○○  男三十六歲（民國○○○年○月○日生）
    即異議人身分證統一編號：Ａ一二六九一一六號
                      住苗栗縣頭份鎮○○路五五巷七號三樓
右列受處分人因違反道路交通管理處罰條例案件，對於交通部公路局苗栗監理站交通
裁決所（苗稽駕字第五四─九七一六四號交通事件裁決書）所為之處分，聲明異議，
本院裁定如左：
    主  文
異議駁回。
    理  由
一、聲明異議意旨略以：異議人甲○○駕駛ＦＶ─五五０號營業用貨運曳引車於民國
    八十八年六月三日二時四十六分許，在國道北向三三二公里處，為內政部警政署
    國道公路警察局第五警察隊警員蔣志行、余正鳳舉發「大型車行駛戰備跑道內線
    」，因異議人未於舉發單所載應到案時間內到站接受裁罰，苗栗監理站乃依據道
    路交通管理處罰條例第三十三條暨違反道路交通管理事件統一裁罰標準及處理細
    則規定，於八十八年二月十八日逕行裁決對異議人應處罰鍰新台幣六千元並記違
    規點數一點，茲因異議人於收受裁決書後於法定期間內提出異議，故移請本院裁
    定等語。
二、按「汽車行駛於高速公路或設站管制之道路，而不遵管制之規定者，處汽車駕駛
    人新台幣三千元以上六千元以下罰鍰」「違反道路交通管理事件行為人，未依規
    定自動繳納罰鍰，或未依規定到案聽候裁決，處罰機關應於一個月內依標準表逕
    行裁決之」，道路交通管理處罰條例第三十三條，違反道路交通管理事件統一裁
    罰標準及處理細則第四十四條第一項分別定有明文；本件訊諸異議人甲○○陳述
    略以：八十八年六月三日凌晨二時許，異議人行駛於國道中山高速公路北上仁德
    戰備跑道路段外線車道，而同時內線車道有另一同為白色之槽桶聯結車行駛內線
    車道，員警所認違規行駛內側車道之車輛非其所駕駛之ＦＶ─五五０號營業用貨
    運曳引車，且被攔下時其已在戰備跑道外一公里處之外線車道行駛云云；惟查，
    經本院傳喚當時執行取締之警員國道公路警察局第五警察隊新市分隊警員蔣志行
    、余正鳳到庭陳述略以：發現異議人違規後，二人即尾隨取締，且分工合作，一
    個人開車，另一人盯著前面看，一直未離開視線；違規之車輛外型很特殊，是白
    色的車子，並且有公司名稱與標誌，且當時前後也只有這一台槽桶聯結車，故不
    可能看錯；當時有鳴警示，攔下異議人的車時，他已駛回外線，剛開始異議人
    否認，後來才說有看見另一台車跟他一樣在內線等語；經本院審酌當時為夜間，
    國道上車輛已較白日稀少，警員又為二人，且係於異議人違規後立即尾隨，一直
    未離開視線，且白色槽桶聯結車本較醒目、異議人車型又特殊及依高速公路上之
    行車速度，一公里之距離並非甚遠，故尾隨之時間亦甚短等情，因認本件違規事
    件之取締、告發錯誤之機會應屬極微，異議人確有違規之情形無誤，其辯稱：另
    有一同為白色之槽桶聯結車行駛內線云云，尚難採信。從而，原處分機關據以援
    引上開規定所為之裁處即無不當。本件異議為無理由，應予駁回。
二、據上論斷，應依道路交通案件處理辦法第十九條，裁定如主文。
中      華      民      國    八十九    年      五      月    二十六    日
                                臺灣苗栗地方法院交通法庭
                                    法  官    楊  台  清
右正本證明與原本無異。
如不服本裁定應於送達後五日內向本院提出抗告狀。
                                    書記官    李  惠  雯
中      華      民      國    八十九    年      五      月    二十六    日
                                                                        Ｉ


司法院資訊處製作；財團法人民間司法改革基金會備份。
